Minutes et répertoires du notaire Dominique CAMUSET, 24 avril 1728 - 3 décembre 1748 (étude XXVI)
Archives nationales
Minutes et répertoires du notaire Dominique CAMUSET (étude XXVI)
24 avril 1728 - 3 décembre 1748
MC/ET/XXVI/347 - MC/ET/XXVI/443, MC/RE/XXVI/7 - MC/RE/XXVI/8
Etude XXVI; Camuset, Dominique
Archives nationales de France
Minutes et répertoires: la loi 2008-696 du 15 juillet 2008 relative aux archives a fixé à 75 ans à compter de la date de l'acte, ou à 25 ans à compter de la date du décès de l'intéressé si ce délai est plus bref, le délai de communication des minutes et répertoires des notaires; ce délai est porté à 100 ans à compter de la date de l'acte si le document se rapporte à un mineur (code du Patrimoine, articles L213-2, 4e d et 5e).
Autres documents de l'étude (dossiers de clients, comptabilité...): s'agissant d'archives privées, ces documents sont communicables selon les modalités fixées par le déposant ou le donateur.
Certains documents ne sont pas accessibles en raison de leur mauvais état de conservation.
Versement
Accès aux instruments de recherche de tous les notaires de l’étude XXVI
Archives de l'étude XXVI
- Minutes de Dominique CAMUSET, janvier 1728 - 1748; MC/ET/XXVI/347 - MC/ET/XXVI/443
  - Minutes. 1728, janvier - avril, janvier - avril 1728; MC/ET/XXVI/347; registre
    Informations complémentaires:
    1728, janvier à 23 avril: actes passés par-devant Louis Richard.
    1728, 24 à 30 avril: actes passés par-devant Dominique Camuset.
    Informations concernant le classement:
    Le niveau inférieur de description, quand il existe, correspond aux minutes d'actes. Toutes les minutes ne sont pas forcément décrites une à une. Les descriptions de ces minutes sont plus ou moins détaillées.
  - Minutes. 1728, mai - août, mai - août 1728; MC/ET/XXVI/348; registre
    - Poly (Jean-Baptiste), orfèvre, Pont au Change § Mainlevée .., 6 juin 1727; MC/ET/XXVI/348
      Origine de l'information:
      Artisans XVIIIe siècle, par M. Rambaud et C. Grodecki, 1956-1977 ( fichier papier entièrement dématérialisé; voir contexte dans le Plan d’orientation général - Notaires de Paris, guides thématiques du Minutier).
      Date de révision: 2011-2012
      Date de création de la notice: 2010
      mainlevée; Poli, Jean Baptiste
    - Partage après décès de Marguerite Derbais, concernant Jérôme Derbais, marbrier ordinaire du roi, et Jacques Varignon, sculpteur et marbrier du roi., 3 mai 1728; MC/ET/XXVI/348
      Histoire de l'art, 1700-1750, études XIII à XXXIX (env. 7.500 actes), par Mireille Rambaud, 1966-1975 (fichier papier entièrement dématérialisé; voir contexte dans le Plan d’orientation général - Notaires de Paris, guides thématiques du Minutier).
      Date de révision: 2010
      Date de création de la notice: 2007
      partage; Derbais, Jérôme; Derbais, Marguerite; Varignon, Jacques (16..?-17..); tailleur de pierre; sculpteur; tailleur de pierre
    - GRANDJEAN (Claude) Architecte à Metz § Procuration déposée .., 5 mai 1728; MC/ET/XXVI/348
      procuration; Grandjean, Claude
    - Compte après décès de la veuve de Jérôme Derbais, marbrier du roi, concernant Jacques Varignon, marbrier du roi, et Michel Derbais, oncle, marbrier du roi., 24 mai 1728; MC/ET/XXVI/348
      compte d'exécution testamentaire; Saint-Honoré (rue); Derbais, Jérôme; Derbais, Michel; Varignon, Jacques (16..?-17..); tailleur de pierre
    - LOURDET (Pierre) Maître fondeur Rue de Charenton § Marché pour deux Cloches destinées à Saint Gervais Saint-Protais., 30 mai 1728; MC/ET/XXVI/348
      marché; Lourdet, Pierre
    - SANDRIÈ (Jérôme) entrepreneur des bâtiments du roi Rue Neuve des Remparts § Constitution .., 30 mai 1728; MC/ET/XXVI/348
      constitution de rente; Sandriè, Jérôme
    - BELLETESTE (Claude) Maître maçon entrepreneur de bâtiments Rue Saint Honoré § Devis et marche de construction passé par .., 4 juillet 1728; MC/ET/XXVI/348
      devis; marché; Belleteste, Claude
    - LECOLLIER (Pierre) Serrurier Rue de Reuilly § Décharge et obligation .., 5 juillet 1728; MC/ET/XXVI/348
      obligation; Lecollier, Pierre
    - VAUTHIER (Claude) Maître tapissier; Pont-Marie § Mariage de la fille de .., 5 juillet 1728; MC/ET/XXVI/348
      contrat de mariage; Vauthier, Claude
    - SANDRIÉ (Jerome) Entrepreneur des bâtiments du roi Rue Neuve des Rempart § Marché de charpenterie, menuiserie Jeuduy ex. passé par .., 7 juillet 1728; MC/ET/XXVI/348
      marché; Sandrié, Jérome
    - TAPISSIER HAUTLISSIER (apprentissage) § mise en .. de GROGNET (Louis) âgé de 22 ans pour 6 ans chez GROGNET (Nicolas) qui le couche nourri logé blanchi sans denier déboursés de part ni d'autre., 19 juillet 1728; MC/ET/XXVI/348
    - GROGNET (Nicolas) Maître tapissier hautlessier Rue Saint-Croit de la Bretonnerie § Mise en apprentissage chez .., 19 juillet 1728; MC/ET/XXVI/348
      contrat d'apprentissage; Grognet, Nicolas
    - THOUVENIN (Roch) Graveur Rue de Monceau. § Quittance donnée par .., 22 juillet 1728; MC/ET/XXVI/348
      quittance; Thouvenin, Roch
    - BAIEN (Jacques) Tapissier de la duchesse de Brissac faubourg Saint-Germain § Mise en apprentissage du fils de .., 23 juillet 1728; MC/ET/XXVI/348
      contrat d'apprentissage; Baien, Jacques
    - DUPONT (Louis) peintre de l'Académie de Saint-Luc Rue Saint-Joseph) § Consentement et abandonnement, 6 août 1728; MC/ET/XXVI/348
      Dupont, Louis
    - NOINVILLE (Jacques) Directeur de la manufacture royale de Savonnerie Charllot § Consentement et abandonnement .., 6 août 1728; MC/ET/XXVI/348
      Noinville, Jacques
    - PINSUN (François) Ebéniste Rue Saint-Nicolas § Désistement de bail .., 27 août 1728; MC/ET/XXVI/348
      bail; Pinsun, François
    - CHARDIN (Gilles) Maître Serrurier Rue de la Tacherie § Transport -, 28 août 1728; MC/ET/XXVI/348
      Chardin, Gilles
  - Minutes. 1728, septembre - décembre, septembre - décembre 1728; MC/ET/XXVI/349; registre
    - LEPARC Maître maçon et architecte § Mainlevée .., 19 septembre 1728; MC/ET/XXVI/349
      Leparc, M.
    - Levesque, marchand orfèvre § Mainlevée .., 19 septembre 1728; MC/ET/XXVI/349
      mainlevée; Levesque, M.
    - VOLQUIN (Mathieu) Maître maçon Rue Neuve Saint-Meny § Mariage de la fille de .., 3 octobre 1728; MC/ET/XXVI/349
      contrat de mariage; Volquin, Mathieu
    - PRUD'HOMME (Antoine) Entrepreneur des bâtiments Rue de la Mortellerie § Transport de rentes., 7 octobre 1728; MC/ET/XXVI/349
      transport de droits; Prud'Homme, Antoine
    - PRUD'HOMME (Antoine) Entrepreneur de bâtiment Rue de la Mortellerie § Obligation .., 14 octobre 1728; MC/ET/XXVI/349
      obligation; Prud'Homme, Antoine
    - PARNY (Jean) Maître maçon Aulnay § Titre nouvel, 6 novembre 1728; MC/ET/XXVI/349
      titre nouvel; Parny, Jean
    - BICHARD (Jean) Maître Serrurier grande rue Mauvaux § Bail à -, 11 décembre 1728; MC/ET/XXVI/349
      bail; Bichard, Jean
    - Dedoue (Nicolas), maître peintre, rue des Lombards § Mariage de .., 27 décembre 1728; MC/ET/XXVI/349
      contrat de mariage; Dedoue, Nicolas
    - Cherance (Claude de), orfèvre, rue Saint-Louis § Partage .., 28 décembre 1728; MC/ET/XXVI/349
      partage; Cherance, Claude de
  - Minutes. 1729, janvier - avril, janvier - avril 1729; MC/ET/XXVI/350; registre
    - ORFÈVRE association de marchand § Constitution, par Cornille ROGER, garde des cabinets et valet de chambre ordinaire de la Reine, François DUJARDIN, orfèvre et valet de chambre du Roi, Antoine LE MERCIER, valet de chambre de la Reine, Alexandre COURTOIS, orfèvre et valet de chambre du Roi, à Jean BECHET, tailleur et valet de chambre du Roi, de 2336 livres 5 sols de rente, moyennant 42052 l. 10 s. que ROGER garde en remboursement de ce qu'il a avancé en leur société. Et nombreux actes de ROGER et DUJARDIN dans l'étude, 15 octobre 1639; MC/ET/XXVI/350; fol. IICIIIIXXVI et ss.
      Artisans XVIIe, par M. Jurgens, M.A. Fleury, R. Gourmelon et le personnel du Minutier central, 1954-1996 (fichier papier entièrement dématérialisé; voir contexte dans le Plan d’orientation général - Notaires de Paris, guides thématiques du Minutier).
      constitution de rente; acte de société; Roger, Corneille; Dujardin, François; Le Mercier, Antoine; Courtois, Alexandre; Bechet, Jean; orfèvre
    - Compere (Nicolas) menuisier rue du Moulure ( ? ) § Testament de la veuve de .., 21 février 1729; MC/ET/XXVI/350
      testament; Compere, Nicolas
    - Blerzy (Charles) maître menuisier rue Saint Martin § Mariage du fils de .., 24 février 1729; MC/ET/XXVI/350
      contrat de mariage; Blerzy, Charles
    - Oudry (Guillaume), maître peintre, sur le Pont Notre Dame § Echange de bancs, 27 février 1729; MC/ET/XXVI/350
      échange; Oudry, Guillaume
    - Compere (Nicolas), maître menuisie, sur le Pont Notre-Dame § Inventaire après décès de la veuve de .., 28 février 1729; MC/ET/XXVI/350
      inventaire après décès; Compere, Nicolas
    - Déchérence (Claude), marchand orfèvre, à Paris § Constitution et quittance à la veuve de .., 11 mars 1729; MC/ET/XXVI/350
      constitution de rente; quittance; Déchérence, Claude
    - Gaubier (Sulpice) maître maçon et entrepreneur de bâtiments rue d'Aguesseau § Constitution, 18 mars 1729; MC/ET/XXVI/350
      constitution de rente; Gaubier, Sulpice
    - Vente de terre par Louis de Crevant duc d'Humières, à André Romain Thomé, avec mainlevée de Louis Royer, peintre et ancien directeur de l'académie de Saint-Luc, demeurant rue Guénégaud., 26 mars 1729; MC/ET/XXVI/350
      acte de vente; mainlevée; Guénégaud (rue); Humières, Louis François d'Aumont (1671-1751, duc d'); Royer, Louis; Thomé, André Romain; peintre
    - tapissier (apprentissage) § Contrat pour 6 ans entre Sulpice Simon, âgé de 32 ans, et Pierre Simon de Sannagere, maître et marchand tapissier. L'apprenti sera logé, nourri et blanchi à ses frais. Moyennant 400 livres., 26 mars 1729; MC/ET/XXVI/350
    - Prudhomme (Antoine) maître maçon et entrepreneur de bâtiments à Paris § Mariage du fils de .., 27 mars 1729; MC/ET/XXVI/350
      contrat de mariage; Prudhomme, Antoine
    - Prudhomme (Jean-Charles) maître maçon, entrepreneur de bâtiments à Paris § Mariage de .., 27 mars 1729; MC/ET/XXVI/350
      contrat de mariage; Prudhomme, Jean-Charles
    - Lory (Claude) maître horloger à Paris et des bâtiments du roi rue de la Haute Vannerie § Mariage de la fille de .., 29 mars 1729; MC/ET/XXVI/350
      contrat de mariage; Lory, Claude
    - Lamirel (Joseph) Serrurier des bâtiments du roi à Versailles § Vente, 29 mars 1729; MC/ET/XXVI/350
      acte de vente; Lamirel, Joseph
    - Parain (Pierre) maître serrurier rue Froidmanteau § Notoriété aux dires de .., 30 mars 1729; MC/ET/XXVI/350
      Parain, Pierre
    - Desjardins (Nicolas) Serrurier des bâtiments du roi à Paris § Notoriété du décès de .. (aucun inventaire), 30 mars 1729; MC/ET/XXVI/350
      inventaire; Desjardins, Nicolas
    - Vauquelin (Vigor) serrurier des bâtiments du roi rue Froidmanteau § Convention, 31 mars 1729; MC/ET/XXVI/350
      Vauquelin, Vigor
    - Pinguet (Jean Baptiste) maître et marchand tapissier rue des Billettes § apprentissage, 6 avril 1729; MC/ET/XXVI/350
      contrat d'apprentissage; Pinguet, Jean Baptiste
    - Marchandé (Edme) maître et marchand tapissier rue des Barres § Concession de banc, 17 avril 1729; MC/ET/XXVI/350
      Marchandé, Edme
    - Hautefeuille (Louis François) maître menuisier; rue des Jardins § Mariage de .., 19 avril 1729; MC/ET/XXVI/350
      contrat de mariage; Hautefeuille, Louis François
  - Minutes. 1729, mai - août, mai - août 1729; MC/ET/XXVI/351; registre
    - Guery (Michel Mathurin) maître horloger rue Saint Victor § Mariage de .., 15 mai 1729; MC/ET/XXVI/351
      contrat de mariage; Guery, Michel Mathurin
    - Sedaine (Jean Pierre) maître maçon, entrepreneur de bâtiments du roi rue des Ecouffes § devis et marché (Est-ce de la famille de Michel Sedaine ? ), 21 mai 1729; MC/ET/XXVI/351
      devis; marché; Sedaine, Jean Pierre
    - Notoriété aux dires de Nicolas Rebillé, sculpteur du roi, rue Saint-Honoré., 24 mai 1729; MC/ET/XXVI/351
      notoriété; Beauregard (rue); Rebillé, Nicolas; sculpteur
    - Prévost (Pierre), marchand orfèvre, quai des Orfèvres § Notoriété aux dires de .., 24 mai 1729; MC/ET/XXVI/351
      notoriété; Prévost, Pierre
    - Courant (Claude François) appareilleur de bâtiments rue de la Mortellerie § quittance, 7 juin 1729; MC/ET/XXVI/351
      quittance; Courant, Claude François
    - Notoriété du décès de la belle-mère de Joachim Dedoüe, organiste à Paris, aux dires de Nicolas Dedoüe, maître peintre et marchand, rue des Lombards (signé De Doüe)., 13 juin 1729; MC/ET/XXVI/351
      Autres dépouillement (s):
      Musique XVIIIe siècle, par Madeleine Jurgens, Mireille Rambaud, Valérie Brousselle, 1963, 1984-1996 (fichier papier entièrement dématérialisé; voir contexte dans le Plan d’orientation général - Notaires de Paris, guides thématiques du Minutier).
      Date de révision: 2011-2012, 2013 (N. Jourdain)
      notoriété; Dedoüe, Joachim; Dedoüe, Nicolas; musicien; peintre; commerçant; Lombards (rue des)
    - Bonville (Richard) entrepreneur de bâtiments du roi à Voisins les Bretonnaux, près Versailles § Mariage de la fille de .., 20 juin 1729; MC/ET/XXVI/351
      contrat de mariage; Bonville, Richard
    - Déclaration par Denis Jossenay, architecte du roi, pensionnaire et premier dessinateur du roi, demeurant au Louvre, dans le cadre de travaux de sculpture à faire en l'église des Jacobins du noviciat du Faubourg Saint-Germain, à François Roumier, sculpteur des bâtiments du roi., 26 juin 1729; MC/ET/XXVI/351
      déclaration; Jacobins (couvent des); Louvre (palais du); Jossenay, Denis; Roumier, François (16..-1748); architecte; dessinateur
    - Cretonne (sieur) architecte et entrepreneur de bâtiments à Paris § déclaration, 26 juin 1729; MC/ET/XXVI/351
      déclaration; Cretonne, M.
    - Adeveille (Louis) maître doreur rue de la Verrerie § quittance et surcéance, 1er juillet 1729; MC/ET/XXVI/351
      quittance; Adeveille, Louis
    - Lechantre (Charles), maître peintre, rue Saint-Martin § quittance et surceance, 1er juillet 1729; MC/ET/XXVI/351
      quittance; Lechantre, Charles
    - Contrat de mise en apprentissage pour 7 ans, entre Claude Boutillier, entrepreneur de meule ( ?), et Charles Burdon, maître peintre et doreur, au profit de Pierre Boutillier, âgé de 11 ans, fils de Claude, logé, nourri, blanchi par son maître, sans deniers déboursés., 13 juillet 1729; MC/ET/XXVI/351
      contrat d'apprentissage; Boutillier, Claude; Boutillier, Pierre; Burdon, Charles; décorateur; chef d'entreprise; peintre
    - tapissier (apprentissage) § Contrat pour 6 ans entre Michel Lambert, boulanger, et Edme Marchandé, maître et marchand tapissier, au profit de Jacques Lambert, âgé de 15 ans, fils de Michel. Logé, nourri, blanchi par son maître. Moyennant 400 livres., 3 août 1729; MC/ET/XXVI/351
    - Déchérence (Claude), marchand orfèvre, à Paris § Déclaration de la veuve de .., 3 août 1729; MC/ET/XXVI/351
      déclaration; Déchérence, Claude
    - Marchandé (Edme) maître et marchand tapissier rue des Barres § apprentissage, 3 août 1729; MC/ET/XXVI/351
      contrat d'apprentissage; Marchandé, Edme
    - Dumagny (Claude) maître menuisier rue des Gravilliers § Transaction, 4 août 1729; MC/ET/XXVI/351
      accord; Dumagny, Claude
    - Regnault (Gilles) entrepreneur de bâtiments rue Comtesse d'Artois § Mariage de la fille de .., 14 août 1729; MC/ET/XXVI/351
      contrat de mariage; Regnault, Gilles
    - Huperel (Jean) marchand tapissier rue du Four § bail à .., 16 août 1729; MC/ET/XXVI/351
      bail; Huperel, Jean
    - Serrurier (apprentissage) § Contrat pour 5 ans entre Catherine Benardeau, veuve de Jean Carré, serrurier à Beaumont, et Pierre, Tellier, maître serrurier, au profit de Jean Carré, âgé de 16 ans, fils de Jean, logé, nourri, blanchi par son maître, Moyennant 100 livres., 21 août 1729; MC/ET/XXVI/351
  - Minutes. 1729, septembre - décembre, septembre - décembre 1729; MC/ET/XXVI/352; registre
    - Linet (Jacques) maître et marchand tapissier rue Gallande § Inventaire après décès de .., 15 septembre 1729; MC/ET/XXVI/352
      inventaire; Linet, Jacques
    - Bonneuil (Louis) menuisier rue Béthisy § Vente, 13 décembre 1729; MC/ET/XXVI/352
      acte de vente; Bonneuil, Louis
    - Orfèvre joaillier (alloué) § Contrat pour 5 ans entre Edme Jean de Condé, marchand à la Ferté, et Claude Boursier marchand orfèvre joaillier, au profit de François de Condé, âgé de 14 ans, fils de Jean logé, nourri, blanchi par son maître S.d.d., 18 décembre 1729; MC/ET/XXVI/352
    - Prudhomme (Antoine) architecte et entrepreneur de bâtiments rue de la Mortellerie § transport, 19 décembre 1729; MC/ET/XXVI/352
      Prudhomme, Antoine
  - Minutes. 1730, janvier - mars, janvier - mars 1730; MC/ET/XXVI/353; registre
    - Gallet (Jean) maçon rue de la Mortellerie § Mariage, 22 janvier 1730; MC/ET/XXVI/353
      contrat de mariage; Gallet, Jean
  - Minutes. 1730, avril - juin, avril - juin 1730; MC/ET/XXVI/354; registre
    - Vente de maison par Jacques Gabriel, architecte et contrôleur des bâtiments du roi, demeurant rue Saint-Pierre, à Charles François de Lespée, architecte expert des bâtiments du roi, demeurant rue Louis-le-Grand., 1er février 1730; MC/ET/XXVI/354
      acte de vente; Louis-Le-Grand (rue); Saint-Pierre (rue); Gabriel, Jacques (1667-1742); Lespée, Charles François de; architecte; contrôleur général des bâtiments (Ancien Régime)
    - Pollard (Louis François) entrepreneur de bâtiments du roi à Versailles § quittance, 1er février 1730; MC/ET/XXVI/354
      quittance; Pollard, Louis François
    - Cachet (Roch) maître émailleur rue de la Verrerie § Partage et constitution, 20 février 1730; MC/ET/XXVI/354
      partage; constitution de rente; Cachet, Roch
    - Ballet (Pierre) marchand tapissier rue Saint-Martin § Accord et traité (marquise d'Estaing avec les créanciers de la succession du marquis d'Estaing), 6 mars 1730; MC/ET/XXVI/354
      accord; Ballet, Pierre
    - Inventaire après décès de Nicolas Blampin, secrétaire du roi, maison, couronne de France, rue du Grand-Chantier., 17 mars 1730; MC/ET/XXVI/354
      Tapisseries: Histoire de la belle Hélène.
      inventaire après décès; Grand-Chantier (rue du); Blampin, Nicolas; secrétaire du roi (Ancien Régime)
    - Damour (Claude-Gabriel) marchand tapissier rue de la Verrerie § bail, 30 mars 1730; MC/ET/XXVI/354
      bail; Damour, Claude-Gabriel
    - Chapey (Guillaume) maître maçon rue de la Tissanderie § Vente de terres, 29 mai 1730; MC/ET/XXVI/354
      acte de vente; Chapey, Guillaume
    - Chapey (Michel) maçon rue de la Mortellerie § Vente de terre, 29 mai 1730; MC/ET/XXVI/354
      acte de vente; Chapey, Michel
  - Minutes. 1730, juillet - septembre, juillet - septembre 1730; MC/ET/XXVI/355; registre
    - Boursier (Jean) marchand de dorure rue du Roule § obligation, 1er avril 1730; MC/ET/XXVI/355
      obligation; Boursier, Jean
    - Sandrié (Jérôme) entrepreneur de bâtiments du roi rue Neuve des Remparts § Constitution, 6 mai 1730; MC/ET/XXVI/355
      constitution de rente; Sandrié, Jérôme
    - Compte par Jacques Varignon, marbrier du roi, demeurant rue Poissonnière, avec pièces annexes., 10 mai 1730; MC/ET/XXVI/355
      compte; Poissonnière (rue); Varignon, Jacques (16..?-17..); tailleur de pierre
    - Quittance par Pierre Josse Perrot, peintre du roi, demeurant rue Froidmanteau, créancier de la duchesse d'Aumont., 16 mai 1730; MC/ET/XXVI/355
      quittance; Froidmanteau (rue); Aumont, Victoire Félicité de Durfort-Duras (1706-1753, duchesse d'); Perrot, Pierre Josse Joseph (1678-1750); peintre
    - Lesourd (Adrien) Valet de chambre tapissier de la duchesse d'Aumont ambassadrice à l'Hôtel d'Aumont § quittance, 16 mai 1730; MC/ET/XXVI/355
      quittance; Lesourd, Adrien
    - Laporte (Jacques) maître Serrurier sur l'aile du Pont Marie § quittance, 16 mai 1730; MC/ET/XXVI/355
      quittance; Laporte, Jacques
    - Baron (Jean) marchand lapidaire rue Saint Louis § apprentissage, 17 mai 1730; MC/ET/XXVI/355
      contrat d'apprentissage; Baron, Jean
    - Inventaire après décès de Dominique-Claude de Barberie [Barbery], rue Charlot-au-Marais, chevalier, seigneur de Saint-Contest, conseiller d'état ordinaire, plénipotentiaire du roi aux congrès de Bade et Cambrai., 3 juillet 1730; MC/ET/XXVI/355
      Tapisseries: Une Vierge. [Bibliothèque, 12 feuillets].
      Autres dépouillement(s):
      Fichier Bibliothèques.
      inventaire après décès; Barberie, Dominique Claude de; Barbery, Dominique Claude de; ambassadeur
    - Prudhomme (Antoine) entrepreneur de bâtiments rue de la Mortellerie § Procuration, 26 juillet 1730; MC/ET/XXVI/355
      procuration; Prudhomme, Antoine
    - Baudouin (René) maître maçon entrepreneur de bâtiments rue grande Bretonnerie § transport, 27 juillet 1730; MC/ET/XXVI/355
      Baudouin, René
    - lapidaire (apprentissage) § Contrat pour 7 ans entre Charles Baillieulx, marchand mercier, et Jean Baron, marchand lapidaire, au profit de Charles Cheren, fils mineur d'Antoine Cheron. Logé, nourri, blanchi par son maître. Moyennant 600 ls, 17 août 1730; MC/ET/XXVI/355
    - Miché (Jean-Baptiste), maître menuisier, rue Thévenot § Bail, 20 août 1730; MC/ET/XXVI/355
      bail; Miché, Jean-Baptiste
    - Tessier (Jacques Philippe), maître menuisier, rue Geoffroy l'Asnier § Rétrocession, 26 août 1730; MC/ET/XXVI/355
      cession; Tessier, Jacques Philippe
  - Minutes. 1730, octobre - décembre, octobre - décembre 1730; MC/ET/XXVI/356; registre
    - Traité d'office concernant Blaise Legoux, architecte des bâtiments du roi, demeurant à Versailles., 9 septembre 1730; MC/ET/XXVI/356
      traité d'office; Versailles (Yvelines); Legoux, Blaise; architecte
    - Migeon (Pierre) maître ébéniste rue Saint Nicolas § Constitution, 26 septembre 1730; MC/ET/XXVI/356
      constitution de rente; Migeon, Pierre
    - Leloup (Claude) serrurier à la Croix Faubin § Vente, 1er octobre 1730; MC/ET/XXVI/356
      acte de vente; Leloup, Claude
    - Petit (Jacques) doreur rue d'Arnetal § Mariage de -, 5 novembre 1730; MC/ET/XXVI/356
      contrat de mariage; Petit, Jacques
    - Boutillier (Jacques), maître peintre et doreur, à Paris § Mariage de la fille de feu .., 5 novembre 1730; MC/ET/XXVI/356
      contrat de mariage; Boutillier, Jacques
    - Douet (Jean), maître peintre et doreur, rue Saint-Laudry, en qualité de tuteur § Mariage, 5 novembre 1730; MC/ET/XXVI/356
      contrat de mariage; Douet, Jean
    - Bellant (Michel) maître menuisier à Paris § renonciation à la succession de la veuve de .., 21 novembre 1730; MC/ET/XXVI/356
      Bellant, Michel
    - Causslu (Jacques) maître fondeur rue aux Fèves § transport, 24 novembre 1730; MC/ET/XXVI/356
      Causslu, Jacques
    - Delaporte (Michel) maître menuisier rue des Moineaux § Mariage de .., 24 novembre 1730; MC/ET/XXVI/356
      contrat de mariage; Delaporte, Michel
    - Delaporte (François) maître menuisier rue des Moineaux § Mariage du fils de .., 24 novembre 1730; MC/ET/XXVI/356
      contrat de mariage; Delaporte, François
    - Procuration entre Blaise Legoux, architecte des bâtiments du roi, demeurant rue Froidmanteau, et Jean Blaise Legoux, architecte ordinaire du roi., 9 décembre 1730; MC/ET/XXVI/356
      procuration; Froidmanteau (rue); Legoux, Blaise; Legoux, Jean Blaise; architecte; architecte
    - Vaultier (Claude) marchand tapissier sur le Pont Marie § Notoriété aux dires de .., 12 décembre 1730; MC/ET/XXVI/356
      Vaultier, Claude
    - Marchandé (Edme) marchand tapissier rue des Barres § Notoriété aux dires de .., 12 décembre 1730; MC/ET/XXVI/356
    - Lambert (Philippe François) marchand tapissier sur l'aile du Pont Marie § Notoriété aux dires de .., 12 décembre 1730; MC/ET/XXVI/356
      Lambert, Philippe François
    - Ratification concernant Jacques Gabriel, architecte des bâtiments du roi, demeurant rue Saint-Pierre., 15 décembre 1730; MC/ET/XXVI/356